臺灣臺南地方法院刑事判決
110年度交簡上字第85號
上  訴  人  王家豪
即  被  告          


上列上訴人即被告因公共危險案件，不服本院中華民國110年2月
19日所為110年度交簡字第369號第一審簡易判決（聲請簡易判決
處刑書案號：110年度速偵字第80號），提起上訴，本院管轄之
第二審合議庭判決如下：
    主  文
上訴駁回。
    事  實
一、王家豪明知吐氣所含酒精濃度達每公升0.25毫克以上，不得
    駕駛動力交通工具，仍於民國110年1月12日20時30分許起至
    20時50分許止，於停放在臺南市○○區○○街000號前之車牌號
    碼000-0000號自用小客車內飲用酒類，酒後吐氣所含酒精濃
    度已達每公升0.25毫克以上，仍基於酒後駕駛動力交通工具
    之犯意，旋即自該處駕駛車牌號碼000-0000號自用小客車上
    路。嗣於同日21時4分許，行經臺南市○○區○○街000號前，因
    駕車未繫安全帶為警攔檢，經警發現其身上有酒味，於同日
    21時10分，測得其吐氣所含酒精濃度達每公升0.42毫克。
二、案經臺南市政府警察局第二分局移送臺灣臺南地方法院檢察
    署檢察官偵查後聲請以簡易判決處刑。    
　　理  由
壹、程序方面：本案下列所引之供述證據，檢察官及被告王家豪
    至本院言詞辯論終結前，均同意有證據能力，本院審酌該等
    證據之作成或取得之狀況，並無非法或不當取證之情事，且
    亦無顯不可信之情況，復經本院於審理期日就上開證據依法
    踐行調查、辯論，均有證據能力。其餘卷附證據，非屬供述
    證據，皆無傳聞證據之適用，復查無違反法定程序取得之情
    形，且依法提示進行調查，均應有證據能力，合先敘明。
貳、實體方面：
一、上開酒後駕車之犯罪事實，業據被告坦承不諱，惟補充陳述
    ：「當下我車子停在路邊已經超過1 個小時，後來派出所警
    員看到我車子停在路邊，引擎沒有關掉，當時我是坐在車子
    飲酒，之後我要往前移動，沒有超過10公尺，往我自己住家
    的樓下，我是要停進停車格，警員就認為我有把車子開往路
    上這個行為，我雖有酒後駕車，但只是為停車，原審判刑太
    重」等語，惟依被告於警詢時自承於110（誤載為109年）年
    1月12日20時30分許起至20時50分許止，在本市○○街000號前
    之自小客車內飲用威士忌等語（見警卷頁5），而警員於當
    晚21時4分，於本市金華新路及康樂街口，發現被告未繫安
    全帶，一路尾隨直至康樂街135號前，為警攔檢發現其身上
    有酒味，於同日21時10分，測得其吐氣所含酒精濃度達每公
    升0.42毫克等情，為被告並不爭執，復有臺南市政府警察局
    酒精測定紀錄之時間表可據，因此即使依被告自述之飲酒時
    間論斷，其飲用威士忌後之1、20分鐘之間，係駕車於市區
    內行駛，直至警方攔查始停下等情可信為事實，核被告上開
    所述：停路邊車逾1小時，只往前移動，沒有超過10公尺，
    是要停車云云。顯與事實不符，復有財團法人工業技術研究
    院呼氣酒精測試器檢定合格證書、臺南市政府警察局舉發違
    反道路交通管理事件通知單影本及車輛詳細資料報表在卷可
    稽，足認被告上揭任意性之自白確與事實相符，當可採信。
二、核被告所為，係犯刑法第185 條之3 第1 項第1 款之吐氣所
    含酒精濃度達每公升0.25毫克以上而駕駛動力交通工具罪。
三、被告上訴理由略以：被告遭警察攔查時坦承不諱，配合盤查
    ，且為單親，上有82及85歲老人家要照顧，下有8歲女兒須
    扶養，經濟狀況不佳，希望從輕量刑等語。
四、按量刑輕重，係屬事實審法院得依職權自由裁量之事項，苟
    已斟酌刑法第57條各款所列情狀而未逾越法定刑度，不得遽
    指為違法（最高法院72年台上字第6696號、75年台上字第70
    33號判例可資參照）；且在同一犯罪事實與情節，如別無其
    他加重或減輕之原因，下級審量定之刑，亦無過重或失輕之
    不當情形，則上級審法院對下級審法院之職權行使，原則上
    應予尊重（最高法院85年度台上字第2446號判決意旨參照）
    。
五、原審判決認被告罪證明確，係犯刑法第185條之3第1項第1款
    之不能安全駕駛動力交通工具罪，引用刑法第185條之3第1
    項第1 款、第41條第1 項前段、第42條第3 項前段，刑法施
    行法第1 條之1 第1項等規定，並審酌被告於本件所檢測之
    吐氣酒精濃度為每公升0.42毫克，其明知於飲酒後已達不能
    安全駕駛之程度，猶貿然駕駛小客車上路，無視於自己及其
    他用路人之生命、身體安全，幸未肇事，然已造成交通往來
    安全之潛在危險，惟念被告犯後坦承犯行，復衡其智識程度
    、家庭經濟狀況等一切情狀，量處有期徒刑3 月，併科罰金
    新臺幣1 萬元，並分別諭知有期徒刑易科罰金及罰金易服勞
    役之折算標準。經核其認事用法並無違誤，量刑亦未逾越法
    定刑度，且符合罪刑相當原則，自應予以維持。上訴人固以
    其遭警察攔查時坦承不諱，配合盤查，且為單親，需獨力扶
    養雙親及女兒，經濟狀況不佳而提起上訴，並請求撤銷原審
    判決。按原審量刑依其職權自由裁量，且已考量被告所述經
    濟狀況、有悔意等事項，其判刑並無違法或顯然過重，亦無
    何科罰與罪責不相當之瑕疵可指，上訴人執前詞指摘原審量
    刑不當，為無理由。綜上，本件上訴人之上訴無理由，應予
    駁回。
據上論斷，應依刑事訴訟法第455條之1第1項、第3項、第364條
、第368條、第299條第1項前段，判決如主文
本案經檢察官蔡佳蒨聲請以簡易判決處刑，檢察官羅瑞昌到庭執
行職務。 
中　　華　　民　　國　　110 　年　　9 　　月　　7 　　日
              刑事第三庭　     審判長法　官  陳本良

                                     法　官  陳郁婷

                                     法　官  張  菁
以上正本證明與原本無異。
不得上訴。
                                     書記官  蔡佳玲
中　　華　　民　　國　　110 　年　　9 　　月　　7 　　日
附錄本案論罪科刑法條：
中華民國刑法第185條之3
駕駛動力交通工具而有下列情形之一者，處 2 年以下有期徒刑
，得併科 20 萬元以下罰金：
一、吐氣所含酒精濃度達每公升零點二五毫克或血液中酒精濃度
    達百分之零點零五以上。
二、有前款以外之其他情事足認服用酒類或其他相類之物，致不
    能安全駕駛。
三、服用毒品、麻醉藥品或其他相類之物，致不能安全駕駛。
因而致人於死者，處 3 年以上 10 年以下有期徒刑；致重傷者
，處 1 年以上 7 年以下有期徒刑。
曾犯本條或陸海空軍刑法第 54 條之罪，經有罪判決確定或經緩
起訴處分確定，於五年內再犯第 1 項之罪因而致人於死者，處
無期徒刑或 5 年以上有期徒刑；致重傷者，處 3 年以上 10 年
以下有期徒刑。